【裁判字號】    90,上易,198
【裁判日期】    900227
【裁判案由】    侵占
【裁判全文】
臺灣高等法院臺南分院刑事判決            九十年度上易字第一九八號 首股 Ｇ
      上  訴  人
      即  被  告  甲○○○
右上訴人因侵占案件，不服臺灣臺南地方法院八十九年度易字第一六八三號中華民國
八十九年七月三十一日第一審判決（起訴案號：臺灣臺南地方法院檢察署八十九年度
偵字第五六八四號），提起上訴，本院判決如左：
      主      文
上訴駁回。
      事      實
一、甲○○○係臺灣產物保險股份有限公司（以下簡稱臺灣產物保險公司）之助理出
    納員，職司為該公司至銀行辦理存提款等事宜，為從事業務之人，詎其意圖為自
    己不法之所有，於民國八十九年二月二十九日，持為臺灣產物保險公司所有之票
    號ＣＥＡ0000000號、到期日為八十九年二月二十五日、金額新臺幣二十
    五萬八千七百十三元、發票人為臺灣土地銀行北臺南分行之支票一紙，向銀行提
    示兌領現金後，未依公司指示匯款而將上開款項侵占入己，並將該款項出借予其
    友人。嗣經臺灣產物保險公司發現因而報警查獲。
二、案經臺灣產物保險公司訴請臺南市警察局第五分局報請臺灣臺南地方法院檢察署
    檢察官偵查起訴。
      理      由
一、訊據上訴人即被告甲○○○固對於右揭時地擔任臺灣產物保險公司助理出納職務
    ，負責為該公司至銀行辦理存提款之事宜，其確曾持上揭支票至銀行提領兌現，
    然並未依公司指示匯款，反將該筆款項借予朋友週轉等情供承不諱，惟矢口否認
    有何業務侵占犯行，辯稱：當時係因朋友急著用錢而向伊借錢，並說將於三天內
    還錢，才想說沒關係而先借給朋友，後來朋友沒錢給伊，事情才會爆發，伊沒有
    將錢侵吞入己云云。然查右揭事實，業據被告自承確擔任上開職務，其持前開為
    告訴人臺灣產物保險公司所有之支票至銀行兌領款項後，未依公司指示匯款，而
    私自挪為供朋友使用等情不諱，並經告訴人臺灣產物保險公司人員乙○○於警訊
    時陳述綦詳，且有上揭支票正反面影印本各一紙在卷足稽。被告既任職於告訴人
    公司已十餘年，現又擔任助理出納之工作等情，已為乙○○陳稱在卷，則其當知
    上開款項為公司所有之財產，其只係持有該款項，不可私自侵吞入己使用，然卻
    未依指示將其因職務上所兌領之款項匯予公司指定之特定人，反私自挪做己用而
    借予朋友，自難謂其無業務侵占之不法意圖，至為顯然。被告上開所辯顯不足採
    ，是本件事證已臻明確，被告犯行洵堪認定。
二、按被告甲○○○職司為告訴人公司至銀行辦理存提款業務，竟藉此侵占其因執行
    業務所取得之款項，核其所為係犯刑法第三百三十六條第二項之業務侵占罪。原
    審以被告罪證明確，因予適用刑法第三百三十六條第二項，罰金罰鍰提高標準條
    例第一條前段，並審酌被告犯罪之動機、目的、手段、所生危害、犯後態度及迄
    今並未將侵占款項繳還公司（被告雖於本院審理時供稱已大部分賠償被害人，然
    未提出任何證據以實其說，且無任何和解之書類）等一切情狀，量處被告有期徒
    刑八月。本院經核原判決認事用法，並無不合，量刑亦稱妥適。被告上訴意旨，
    猶執前詞，指摘原判決不當，並認原判決量刑過重，為無理由，應予駁回。
據上論結，應依刑事訴訟法第三百六十八條，判決如主文。
本案經檢察官羅清溪到庭執行職務。
中    華    民    國      九十      年      二      月        廿七      日
                                  臺灣高等法院臺南分院刑事第四庭
                                      審判長法官  徐    財    福
                                            法官  宋    明    蒼
                                            法官  蔡    崇    義
右正本證明與原本無異。
不得上訴。
                                      法院書記官  李    育    儒
中    華    民    國      九十      年      三      月     二日
附錄本案論罪科刑法條全文：
刑法第三百三十六條第二項：
對於業務上所持有之物，犯前條第一項之罪者，處六月以上五年以下有期徒刑，得併
科三千元以下罰金。


司法院資訊處製作；財團法人民間司法改革基金會備份。
